---
###### METADATEN ######
title: 
author: 
date: 
# Hinweis: es wird keine Titelseite ausgegeben. Dies hat den Grund, dass diese bei Print-Produkten extern eingebunden über Adobe PDF eingebunden werden. Angaben zur Autorengruppe etc. finden sich im Impressum, welches als Tabelle in "beforebody.tex" gelayoutet wurde.

###### PDF-FORMATIERUNG #####
# Format
papersize: "A4"
# unterschiedliche Formatierung gerader und ungerader Seiten
classoption: "twoside"
# Schriftgrad
fontsize: 10pt
# Beschriftungen von Tabellen/Abbildungen
fig_caption: true
# kein automatisch generiertes Tabellenverzeichnis, da manuell angepasstes und platziertes Layout
lot: false 
# kein automatisch generiertes Abbildungsverzeichnis, da manuell angepasstes und platziertes Layout
lof: false 



###### OUTPUT OPTIONEN ######
output:
  bookdown::pdf_document2:
    # kein automatisch generiertes Inhaltsverzeichnis, da manuell angepasst und in der Datei beforebody.tex platziert
    toc: false
    # Anzahl der im tiefsten Abschnittsgliederung, die im Inhaltsverzeichnis angezeigt wird
    toc_depth: 4
    # keine Abschnittsnummerierung
    number_sections: false
    # Xelatex, da Schriftgrade importiert werden
    latex_engine: xelatex
    includes:
      # läd Latex packages und Optionen
      in_header: preamble.tex
      # läd Impressum, Inhalts-, Tabellen- und Abbildungsverzeichnis
      before_body: beforebody.tex
---

```{r,  child="setup.Rmd"}
# Chunk Einstellungen in "setup.Rmd"
```

```{r sources, include = FALSE}
# packages
source('scripts/packages.R')
# Einstellung zum Corporate Design
source('scripts/fonts_colors.R')
# ggplot und kable themes
source('scripts/themes.R')
```

# Einführung

- Autor: Fabian Koch
- Letztes Update: `r format(Sys.time(), '%d %B, %Y')`

## To Dos

- Texterstellung Kapitel "Latex Installation", "frutiger" und Erstellung eines Projektes
- Erstellung von themes.R, Ablage der Themes aus Projekten in dieser Datei und Versionierung und Beschreibung der Themes in "Latex_Template.Rmd"
- Finalisierung der Datei "fonts_colors.R" mit fertigen und abgestimmten Farbpaletten, Versionierung und Beschreibung der Paletten in "Latex_Template.Rmd"

## Ziel

Das Dokument beschreibt das Vorgehen zum Anlegen eines neuen R-Projektes mit dem Ziel einer Erstellung eines PDF-Print Produktes. Erstellt wird dieses Print Produkt in RMarkdown, das dabei, grob zusammengefasst, auf Latex zurückgreift. Sowohl für Latex als auch für RMarkdown lassen sich grundlegende Einstellungen definieren, die in jedem Projekt gleich sein sollten. Diese würden wurden in separate Dateien ausgelagert, die vom Basis Dokument "Latex_Template.Rmd" eingelesen werden. Ziel ist einerseits das Verkleinern des letztendlichen Markdown Dokuments aber auch das Systematisieren der Datenhaltung innerhalb fester Dateien, die einzeln referenziert bzw. kopiert werden.

\boldDoStat{Beschriebene Schritte:}

- Datei Struktur
- Schritte zur Installation von Latex und Schrifttypen auf dem lokalen Rechner
- Schritte in der Erstellung eines Projektes

## Datei Struktur

Das Template setzt sich aus unterschiedlichen Dateien zusammen. Diese müssen bei jedem neuen Projekt in den entsprechenden Projekt Ordner kopiert werden, damit dieses darauf zugreifen kann. Hier können dann auch Anpassungen stattfinden, wie z.B. die Versionierung der Kopf- und Fußzeile, des Impressums etc.

Im Kopf des RMarkdown Dokuments befinden sich unter \textcolor{DoStat}{OUTPUT OPTIONEN}, unter output/includes die Import Funktion zu den Dateien \textcolor{DoStat}{preamble.tex} und \textcolor{DoStat}{beforebody.tex.}

Ein neu angelegtes "Latex-Print Projekt" muss folgende Dateien beinhalten:


1. \boldDoStat{RMarkdown:}

- \textcolor{DoStat}{Latex\_template.Rmd:} das Ausgangsdokument, in dem später gearbeitet wird
- \textcolor{DoStat}{setup.Rmd:} sämtliche Rmarkdown Einstellungen, die im ersten Chunk "Setup" geladen werden.

2.  \boldDoStat{R-Skripte}
- die Skripte liegen im Unterordner \textcolor{DoStat}{sources}, der mitkopiert werden muss
- \textcolor{DoStat}{packages.R:} zu ladende bzw. zu installierende packages
- \textcolor{DoStat}{fonts\_colors.R:} laden der Schrifttypen und Farbeinstellungen
- \textcolor{DoStat}{themes.R:} ggplot und kableExtra/Huxtable Themes

3. \boldDoStat{Latex:}

- \textcolor{DoStat}{preamble.tex:} zu ladenden Latex packages und Einstellungen
- \textcolor{DoStat}{beforebody.tex:} sich in sämtlichen Dokumenten wiederfindende Dokumentbausteine, die sich vor dem Textkörper befinden (Impressum, Verzeichnisse). Diese müssen an die jeweilige Publikation dort angepasst werden.
- \textcolor{DoStat}{afterbody.tex:} existiert noch nicht, es muss noch abgestimmt werden, ob Bibliographien benötigt werden.

## Latex Installation

## Installation der Schrift "frutiger

## Erstellung eines Projektes

